臺灣臺中地方法院刑事判決　　　　　　　99年度訴字第3424號
公　訴　人　臺灣臺中地方法院檢察署檢察官
被　　　告　林賢智
指定辯護人　本院公設辯護人蔡育萍　
上列被告因妨害性自主罪案件，經檢察官提起公訴（99年度偵字
第19712號），本院判決如下：
    主  文
林賢智對於女子以強暴而為猥褻之行為，處有期徒刑捌月，緩刑
年，緩刑期間付保護管束，並應依附件即本院九十九年度司中
調字第二九五九號調解程序筆錄所載調解內容履行賠償義務。
    事  實
一、林賢智於民國99年8月2日凌晨1時50分許，騎乘車牌號碼IMJ
    -347號普通重型機車，沿臺中市○區○○○路行駛，行經臺
    中市○區○○○路與○○○路之交岔路口時，見甲女（代號
    0000-00000號、真實姓名年籍詳卷附對照表）獨自一人徒步
    行走在○○○路陸橋上，認有機可乘，竟基於強制猥褻之犯
    意，騎乘上開普通重型機車趨近甲女，將該普通重型機車停
    在甲女面前，並以雙腳撐地，乘坐在該普通重型機車上，甲
    女見狀，查覺有異，正欲後退離去時，林賢智旋即伸出右手
    抓住甲女左手，經甲女一再掙扎抵抗，林賢智猶強行將甲女
    拉近，掀起甲女裙襬，以左手間隔內褲強行撫摸甲女下體，
    林賢智即以上開強暴方式，對於甲女為強制猥褻之行為。嗣
    因甲女友人陳○○聽聞甲女呼救聲，趕至現場，與林賢智發
    生扭打，致林賢智上開普通重型機車倒地，林賢智乃趁隙騎
    乘上開普通重型機車逃離現場，後經員警據報到場處理，在
    現場發現而扣得自林賢智上開普通重型機車置物箱內遺落之
    鑿子1支（經警發還林賢智）、統一發票2張、中國醫藥大學
    附設醫院門診收據1紙、遠傳電信股份有限公司繳費收據1份
    ，而循線查悉上情。
二、案經甲女訴由臺中市政府警察局移送臺灣臺中地方法院檢察
    署檢察官偵查起訴。
    理  由
一、按被告以外之人於審判外之言詞或書面陳述，除法律有規定
    者外，不得作為證據。被告以外之人於偵查中向檢察官所為
    之陳述，除顯有不可信之情況者外，得為證據。除顯有不可
    信之情況外，從事業務之人於業務上或通常業務過程所須製
    作之紀錄文書、證明文書，亦得為證據。被告以外之人於審
    判外之陳述，雖不符前四條之規定，而經當事人於審判程序
    同意作為證據，法院審酌該言詞陳述或書面陳述作成時之情
    況，認為適當者，亦得為證據。當事人、代理人或辯護人於
    法院調查證據時，知有第159條第1項不得為證據之情形，而
    未於言詞辯論終結前聲明異議者，視為有前項之同意。刑事
    訴訟法第159條第1項、第159條之1第2項、第159條之4第2款
    、第159條之5分別定有明文。經查：
  (一)證人甲女、陳俊丞於偵查中向檢察官所為證述，雖係被告以
    外之人於審判外之言詞陳述，為傳聞證據，然其等於偵查中
    向檢察官所為證述，既經具結（偵卷第9、10頁），且本院
    審酌該等言詞陳述係由證人出於自由意識而陳述，又無其他
    證據足認該等陳述有何顯不可信之情事等一切情況，依刑事
    訴訟法第159條之1第2項規定，認上開證人於偵訊中之證述
    ，自得採為認定本件犯罪事實所憑之證據。
  (二)中山醫學大學附設醫院受理疑似性侵害事件驗傷診斷書1份
    ，係負責為甲女診治傷勢之醫師，依其所見製作之證明文書
    ，雖屬被告以外之人於審判外之書面陳述，然因係從事業務
    之醫師於醫療業務上所製作之證明文書，且無顯不可信之情
    況，依刑事訴訟法第159條之4第2款之規定，自得採為認定
    本件犯罪事實所憑之證據（最高法院95年度臺上字第1449號
    判決意旨參照）。
  (三)證人甲女、陳○○於警詢時之證述，雖係被告以外之人於審
    判外之言詞陳述，為傳聞證據，然被告及其辯護人於本院準
    備程序既均同意將之引為證據（本院第19頁），且經本院於
    審理時當庭直接提示而為合法之調查，被告及其辯護人均未
    於言詞辯論終結前聲明異議，本院復審酌該等言詞陳述係由
    證人出於自由意識而陳述，並無非法取證之情況，依刑事訴
    訟法第159條之5之規定，認上開證人於警詢時之證述，應得
    採為認定本件犯罪事實所憑之證據。
二、上開事實，迭經被告林賢智於警詢（警卷第3至6頁）、偵訊
    （偵卷第12至14頁）、本院準備程序及審理（本院卷第13至
    15、28、29頁）時，坦承不諱，核與證人甲女（警卷第7至1
    1頁，偵卷第6、7頁）、陳○○（警卷第12至14頁，偵卷第7
    、8頁）於警詢、偵訊時，證述之情節相符，復有監視器錄
    影畫面翻拍照片及現場照片共計12幀（警卷第16至21頁）、
    被告遺落之統一發票2張、中國醫藥大學附設醫院門診收據1
    紙、遠傳電信股份有限公司繳費收據1份（警卷第22至25頁
    ）、現場遺留物品認領保管單1紙（警卷第27頁）、甲女之
    真實姓名年籍對照表1紙、中山醫學大學附設醫院受理疑似
    性侵害事件驗傷診斷書1紙（置偵卷第21頁證物袋內）在卷
    可稽，足徵被告之自白確與事實相符。本件事證明確，被告
    強制猥褻之犯行，應堪認定。
三、公訴人雖認被告所為，係犯刑法第224條之1、第222條第1項
    第8款之攜帶兇器強制猥褻罪。惟按殺人之後，臨時起意行
    竊，當時縱有攜帶兇器、毀越門閂、於夜間侵入住宅情事，
    均不過為其殺人所用之手段，與竊盜行為無關，仍應認為普
    通竊盜（最高法院20年上字第1183號判例意旨參照）。亦即
    ，行為人必須為強制猥褻之目的，攜帶兇器，始足以構成刑
    法第224條之1、第222條第1項第8款之攜帶兇器強制猥褻罪
    。經查，被告遺落現場之鑿子1支，係被告以前在工地工作
    所用之工具，原係置放在被告所騎乘之上開普通重型機車置
    物箱內，因被告與陳○○發生扭打，致上開普通重型機車倒
    地，而自置物箱內掉落地面等情，業經被告於本院準備程序
    及審理（本院卷第13、14、28、29頁）時，供述明確，核與
    證人甲女於偵訊時證稱：「（後來陳○○跟對方扭打時，對
    方機車置物箱的東西是不是有掉出來？）是。」等語（偵卷
    第7頁），證人陳○○於警詢時證稱：「在扭打的過程中，
    我有把他（指被告）的摩托車撞倒，他的摩托車置物箱就掉
    了很多東西在地上。」等語（警卷第13頁），於偵訊時證稱
    ：「過程中，對方（指被告）的機車有倒地，置物箱跟他身
    上的東西有掉出來。」等語（偵卷第7頁），均相符合。再
    考諸證人甲女（警卷第7至11頁，偵卷第6、7頁）、陳○○
    （警卷第12至14頁，偵卷第7、8頁）於警詢、偵訊時之證述
    ，亦始終未曾提及被告於犯本件強制猥褻犯行時，有持鑿子
    或其他工具之情事，益徵被告上開供述，應可採信。此外，
    復無其他積極證據足資證明被告係為強制猥褻之目的而攜帶
    鑿子之事實，按諸前揭說明，自難逕論以刑法第224條之1、
    第222條第1項第8款之攜帶兇器強制猥褻罪。
四、核被告所為，係犯刑法第224條之強制猥褻罪。公訴人認被
    告所為，係犯刑法第224條之1、第222條第1項第8款之攜帶
    兇器強制猥褻罪，尚有未洽，惟起訴之社會基本事實既屬相
    同，本院自應依法變更起訴法條。爰審酌被告為逞一己私慾
    ，竟利用深夜，當街對甲女為強制猥褻行為，造成甲女身心
    受創甚鉅，嚴重危害社會治安，然考量被告並無任何前科，
    此有臺灣臺中地方法院檢察署刑案資料查註紀錄表及臺灣高
    等法院被告前案紀錄表各1份在卷可考，復與甲女調解成立
    ，願意賠償甲女新臺幣14萬元，此有本院99年度司中調字第
    2959號調解程序筆錄1紙（本院卷第21頁）在卷可佐，且犯
    罪後坦承犯行，態度尚屬良好，另被告身患下顎牙齦癌、家
    境清寒，此有臺中市南屯區永定里證明書、全民健康保險重
    大傷病核定審查通知書各1紙（本院卷第31、32頁）、高職
    畢業之智識程度等一切情狀，量處如主文所示之刑。
五、再被告前未曾因故意犯罪受有期徒刑以上刑之宣告，有臺灣
    臺中地方法院檢察署刑案資料查註紀錄表及臺灣高等法院被
    告前案紀錄表各1份在卷可考，雖因一時失慮，致罹刑典，
    然其既與甲女調解成立，並負起損害賠償責任，足認確有悔
    意，經此偵審程序與論罪科刑之教訓後，當應知所警惕，而
    無再犯之虞，本院認所宣告之刑，以暫不執行為適當，爰依
    刑法第74條第1項第1款，宣告緩刑3年，另依刑法第93條第1
    項第1款規定，併諭知於緩刑期間付保護管束；又為能督促
    被告確實履行調解內容，認有依照刑法第74條第2項第3款規
    定，命被告依附件即本院99年度司中調字第2959號調解程序
    筆錄所載調解內容履行賠償義務之必要，爰併為此附負擔之
    宣告（被告如有違反所定負擔未履行賠償，且情節重大者，
    依刑法第75條之1第1項第4款規定，得撤銷緩刑宣告，執行
    宣告刑，併予敘明）。
據上論斷，應依刑事訴訟法第299條第1項前段、第300條，刑法
第224條、第74條第1項第1款、第2項第3款、第93條第1項第1款
，判決如主文。
本案經檢察官黃永福到庭執行職務。
中    華    民    國   100    年    3     月    3     日
                  刑事第十五庭  審判長法  官  劉國賓

                                      法  官  許惠瑜

                                      法  官  鄭舜元
以上正本證明與原本無異。
如不服本判決應於收受判決後10日內向本院提出上訴書狀，並應
敘述具體理由；其未敘述上訴理由者，應於上訴期間屆滿後20日
內向本院補提理由書（均須按他造當事人之人數附繕本）「切勿
逕送上級法院」。
告訴人或被害人對於判決如有不服具備理由請求檢察官上訴者，
其上訴期間之計算係以檢察官收受判決正本之日期為準。
                                      書記官  黃聖心
中    華    民    國   100    年    3     月    3     日
附錄：論罪科刑法條：
中華民國刑法第224條
對於男女以強暴、脅迫、恐嚇、催眠術或其他違反其意願之方法
，而為猥褻之行為者，處6月以上5年以下有期徒刑。